臺灣桃園地方法院民事裁定　　　　　　　　100年度破字第5號
聲　請　人　張瀚星即富昕科技股份有限公司清算人
上列聲請人聲請宣告富昕科技股份有限公司破產事件，本院裁定
如下：
    主    文
聲請駁回。
聲請程序費用由聲請人負擔。
    理    由
一、按破產，對債務人不能清償債務者宣告之；又公司財產不足
    清償其債務時，清算人應即聲請宣告破產，破產法第57條及
    公司法第89條第1 項固分別定有明文；惟按破產者，乃債務
    人不能清償其債務時，為使多數債權人得公平滿足，就債務
    人之總財產，由法院參與其事，為一般強制執行之程序。故
    破產宣告之目的，在使全體債權人獲得公平滿足，其實質要
    件除需債務人不能清償債務外，並以多數債權人存在為前提
    ，如債權人僅有一人，既與第三人無涉，自無聲請破產之必
    要（最高法院65年台抗字第0325號判例參照）。
二、本件聲請意旨略以：聲請人為債務人富昕科技股份有限公司
    （下稱富昕公司）之清算人，而富昕公司因業務無法持續發
    展，經股東臨時會決議解散，並經報請經濟部商業司准予解
    散登記在案。經聲請人與債權人提請債務和解，而富昕公司
    之財產不足清償其債務，聲請人爰依公司法第89條第1 項規
    定，聲請宣告富昕公司破產等語。
三、經查：
  (一)依公司法第8 條第2 項規定，公司之清算人在執行職務範圍
    內，亦為公司負責人。債務人富昕公司經股東臨時會決議於
    99年4 月1 日解散，並由經濟部商業司以99年4 月13日經授
    商字第09901072350 號函准予解散登記，而富昕公司原任清
    算人翁啟勝因故辭任，經富昕公司於99年11月24日召開臨時
    股東會，決議選任聲請人為富昕公司之清算人接任清算工作
    ，聲請人已於99年11月24日就任富昕公司之清算人，並經本
    院以99年度司字第118 號民事裁定准予變更富昕公司之清算
    人為聲請人，此有上開民事裁定附卷可憑，是聲請人於執行
    職務範圍內，為富昕公司之負責人，先予敘明。
  (二)聲請人主張富昕公司財產不足清償債務，及其尚欠債權人智
    寶電子股份有限公司新台幣8,065 萬1,024 元及美金35萬元
    之事實，業據其提出資產負債表、損益表、債權人清冊、智
    寶電子股份有限公司函等件為證，堪信為真實。查依聲請人
    所提出之債權人清冊所載，富昕公司之債權人僅智寶電子股
    份有限公司1 人，應認無多數債權人存在，揆諸前揭說明，
    無聲請破產之必要。綜上，本件聲請人為破產之聲請，並不
    符合破產宣告之要件，應予駁回。
四、爰裁定如主文。
中    華    民    國   100    年    5     月    12    日
                  民事第二庭    法  官  劉佩宜
以上正本係照原本作成。
如對本裁定抗告須於裁定送達後10日內向本院提出抗告狀，並應
繳納抗告費新台幣1,000 元。
中    華    民    國   100    年    5     月    12    日
                                書記官  洪千棻